【裁判字號】    99,訴,211
【裁判日期】    991215
【裁判案由】    販賣毒品等
【裁判全文】
臺灣臺東地方法院刑事判決               99年度訴字第211號
公  訴  人  臺灣臺東地方法院檢察署檢察官
被      告  邱韋傑
指定辯護人  本院公設辯護人  丁經岳  
上列被告因販賣毒品等案件，經檢察官提起公訴（99年度偵字第
1624號），本院判決如下：
    主  文                                              
邱韋傑犯如附表一、二「所犯罪名及宣告刑」欄所示之罪，各處
如附表一、二「所犯罪名及宣告刑」欄所示之刑（含主刑及從刑
）；應執行有期徒刑拾年;未扣案之行動電話貳支（廠牌、型號
均不詳，搭配門號0000000000號、0000000000號，不含ＳＩＭ卡
）均沒收之，如全部或一部不能沒收時，追徵其價額或以其財產
抵償之；未扣案如附表一「販賣毒品所得」欄所示販賣第二級毒
品所得之財物，合計新臺幣伍萬捌仟伍佰元沒收之，如全部或一
部不能沒收時，以其財產抵償之。
    犯罪事實
一、邱韋傑明知甲基安非他命係毒品危害防制條例管制之第二級
    毒品，依法不得販賣，乃基於販賣第二級毒品之犯意，分別
    向林志誠、林文彥等人購入第二級毒品甲基安非他命，復於
    民國99年1月間起，以其所持有使用之0000-000000、0000-0
    00000行動電話為聯絡工具，作為與下列毒品買受人聯絡之
    工具，而分別為下列行為：
(一)自99年1月間起至同年4月間止，各基於販賣第二級毒品甲基
    安非他命之犯意，在附表一編號第1至9號所示之時間、地點
    ，以附表一編號第1至9號所示之價格及數量，販賣甲基安非
    他命予羅英傑9次（販賣之時間、地點、價格及數量、販賣
    所得均詳如附表一編號第1至9號所示）。
(二)自99年4月至同年5月間，各基於販賣第二級毒品甲基安非他
    命之犯意，在附表一編號第10至15號所示之時間、地點，以
    附表一編號第10至15號所示之價格及數量，販賣甲基安非他
    命予詹奇錄6次（販賣之時間、地點、價格及數量、販賣所
    得均詳如附表一編號第10至15號所示）。
(三)自99年4月至同年5月間，各基於販賣第二級毒品甲基安非他
    命之犯意，在附表一編號第16至18號所示之時間、地點，以
    附表一編號第16至18號所示之價格及數量，販賣甲基安非他
    命予黃聖財3次（販賣之時間、地點、價格及數量、販賣所
    得均詳如附表一編號第16至18號所示）。
(四)自99年4月至同年5月間，各基於販賣第二級毒品甲基安非他
    命之犯意，在附表一編號第19至24號所示之時間、地點，以
    附表一編號第19至24號所示之價格及數量，販賣甲基安非他
    命予張喬俊6次（販賣之時間、地點、價格及數量、販賣所
    得均詳如附表一編號第19至24號所示）。
(五)自99年4月至同年5月間，各基於販賣第二級毒品甲基安非他
    命之犯意，在附表一編號第25至29號所示之時間、地點，以
    附表一編號第25至29號所示之價格及數量，販賣甲基安非他
    命予李豪峰5次（販賣之時間、地點、價格及數量、販賣所
    得均詳如附表一編號第25至29號所示）。
(六)自99年4月間，各基於販賣第二級毒品甲基安非他命之犯意
    ，在附表一編號第30至31號所示之時間、地點，以附表一編
    號第30至31號所示之價格及數量，販賣甲基安非他命予陳僑
    治2次（販賣之時間、地點、價格及數量、販賣所得均詳如
    附表一編號第30至31號所示）。
(七)自99年2月至同年5月間，各基於販賣第二級毒品甲基安非他
    命之犯意，在附表一編號第32至44號所示之時間、地點，以
    附表一編號第32至44號所示之價格及數量，販賣甲基安非他
    命予謝于洛13次（販賣之時間、地點、價格及數量、販賣所
    得均詳如附表一編號第32至44號所示）。
(八)自99年4月至同年5月間，各基於販賣第二級毒品甲基安非他
    命之犯意，在附表一編號第45至46號所示之時間、地點，以
    附表一編號第45至46號所示之價格及數量，販賣甲基安非他
    命予王清輝2次（販賣之時間、地點、價格及數量、販賣所
    得均詳如附表一編號第45至46號所示）。
(九)於99年4月13日，基於販賣第二級毒品甲基安非他命之犯意
    ，在附表一編號第47號所示之時間、地點，以附表一編號第
    47號所示之價格及數量，販賣甲基安非他命予林忠捷1次（
    販賣之時間、地點、價格及數量、販賣所得均詳如附表一編
    號第47號所示）。
(十)自99年2月至同年3月間，各基於販賣第二級毒品甲基安非他
    命之犯意，在附表一編號第48至51號所示之時間、地點，以
    附表一編號第48至51號所示之價格及數量，販賣甲基安非他
    命予林雅各4次（販賣之時間、地點、價格及數量、販賣所
    得均詳如附表一編號第48至51號所示）。
二、邱韋傑另基於轉讓禁藥甲基安非他命之犯意，於99年4月25
    日17時許，在臺東市○○○路169巷12弄2號住處，無償轉讓
    禁藥第二級毒品甲基安非他命1包(約重1克)給林文彥施用。
三、案經臺東縣警察局報告臺灣臺東地方法院檢察署檢察官偵查
    起訴。
    理  由
一、按被告以外之人於審判外之陳述，雖不符刑事訴訟法第159
    條之1至第159條之4之規定，而經當事人於審判程序同意作
    為證據，法院審酌該言詞陳述或書面陳述作成時之情況，認
    為適當者，亦得為證據。當事人、代理人或辯護人於法院調
    查證據時，知有同法第159條第1項不得為證據之情形，而未
    於言詞辯論終結前聲明異議者，視為有前項之同意，同法第
    159條之5定有明文。上開條文之立法意旨在於傳聞證據未經
    當事人之反對詰問予以核實前，原則上先予排除，惟若當事
    人已放棄其對質、詰問權，並於審判程序中表明同意該等傳
    聞證據可作為證據，或於言詞辯論終結前未聲明異議，基於
    尊重當事人對傳聞證據之處分權，且證據資料愈豐富，愈有
    助於真實發見之理念，並強化言詞辯論主義，使訴訟程序得
    以順暢進行，上開傳聞證據亦均具有證據能力。經查，本判
    決下列所引用之各該被告以外之人於審判外之言詞或書面陳
    述，固屬傳聞證據，惟被告及其辯護人於本院準備程序及審
    理期日中，就該等證據方法之證據能力乙節均表示沒有意見
    ，並同意有證據能力，且迄至本案言詞辯論終結前，對於前
    揭具有傳聞證據性質之證據，既已知其情，猶未聲明異議，
    本院審酌上開證據資料製作時之情況，尚無違法不當取證及
    證據證明力明顯過低之瑕疵，亦認為以之作為證據均屬適當
    ，揆諸前開規定與說明，上揭證據資料自應有證據能力，故
    均得採為認定被告犯罪事實之證據，合先敘明。
二、訊據被告邱韋傑對於上揭犯罪事實坦承不諱，核與證人羅英
    傑、詹奇錄、黃聖財、張喬俊、李豪峰、陳僑治、謝于洛、
    王清輝、林忠捷、林雅各、林文彥於警、偵訊時證述之情節
    均相符合，並有證人羅英傑等11人與被告間之通訊監察譯文
    、電話租用人資料、指認被告資料、指認被告住所照片、繪
    製被告住處地圖、手機內存有被告電話號碼照片可供佐證，
    復有臺灣臺東地方法院通訊監察書及附件（99年聲監續字第
    000023號、99年聲監字第000038號）、監聽錄音光碟33片等
    附卷可稽，足認被告之自白與事實相符。又被告於審理時亦
    自承其向上游購買第二級毒品後，在相同價格下其販賣予他
    人之毒品數量較少，剩餘毒品作為供己吸食之用，堪認被告
    本件販賣第二級毒品甲基安非他命係以營利為目的。故本件
    事證明確，被告犯行應堪認定。
三、按甲基安非他命係屬毒品危害防制條例第 2條第2項第2款所
    明定之第二級毒品。又甲基安非他命係安非他命之衍生物，
    業經行政院衛生署先後於69年12月8日、75年7月11日公告，
    列入藥物藥商管理法第16條第1款（即現行藥事法第22條第1
    項第1款）之禁藥管理，嗣於79年10月9日雖再以衛署藥字第
    904142號公告，列入麻醉藥品管理條例（現行管制藥品管理
    條例）第2條第4款所定之「化學合成類麻醉藥品」管理，並
    明定於管制藥品管理條例第3條所指「管制藥品」（即藥事
    法第11條之管制藥品），但上開列入藥事法禁藥之管理迄今
    猶未解除，仍不失其為禁藥之性質（最高法院82年度臺上字
    第2259號判決意旨參照），是明知為甲基安非他命而轉讓者
    ，同時構成藥事法第83條第1項及毒品危害防制條例第8條第
    2 項之罪。又藥事法第83條第1項係於93年4月21日修正公佈
    ，同年4月23日施行（藥事法雖另於95年5月30日修正公佈，
    惟同法第83條第1項規定並未修正），相較於毒品危害防制
    條例第8條第2項規定，新修正之藥事法為後法；再按藥事法
    第83條第1項規定，轉讓禁藥之法定本刑係「7年以下有期徒
    刑，得併科新臺幣500萬元以下罰金」，較諸毒品危害防制
    條例第8條第2項法定刑「6月以上5年以下有期徒刑，得併科
    新臺幣70萬元以下罰金」為重，故除轉讓之甲基安非他命數
    量已達「轉讓持有毒品加重其刑之數量標準」第2條所定之
    淨重10公克以上，或成年人將之轉讓與未成年人，而有應依
    毒品危害防制條例第8條第6項或第9條之規定加重其刑至二
    分之一，其加重後之法定刑較藥事法第83條第1項為重者外
    ，因藥事法第83條第1項為後法，且為重法，依法規競合「
    後法優於前法」、「重法優於輕法」之法理，自應優先適用
    藥事法第83條第1項之規定處斷（臺灣高等法院暨所屬法院
    97 年11月12日97年度法律座談會刑事臨時類提案第3號研討
    結果同此意旨）。被告就如附表二所示轉讓禁藥甲基安非他
    命予林文彥之數量僅為1克，業據被告於審理時所自陳(見本
    院卷第59頁背面)，復無積極證據可資證明已超過行政院依
    毒品危害防制條例第8條第6項頒訂之「轉讓持有毒品加重其
    刑之數量標準」第2條第2項所規定之淨重10公克之數量，依
    罪疑唯輕原則，應從被告有利認定，認為被告所轉讓甲基安
    非他命，未達該加重處刑標準，僅論以藥事法第83條第1項
    之轉讓禁藥罪已足。又本案被告於如附表二所為轉讓甲基安
    非他命之行為，既發生藥事法第83條第1項與毒品危害防制
    條例第8條第2項規定間之法規競合關係，而應優先適用較重
    之藥事法第83條第1項規定論處，縱被告供出毒品來源，因
    而查獲其他正犯或共犯或於偵查及審判中均自白，基於法律
    整體適用不得割裂原則，自不得另依毒品危害防制條例第17
    條第1項、第2項規定，減輕其刑。
四、次按刑法於94年2月2日修正公佈，並自95年7月1日起生效施
    行，修正後刑法刪除第56條之連續犯規定，而基於概括犯意
    ，連續數次販賣毒品之行為，於刑法修正刪除連續犯規定之
    前，均依連續犯論以一罪，依該次刑法第56條修正理由之說
    明，謂：「對繼續犯同一罪名之罪者，均適用連續犯之規定
    論處，不無鼓勵犯罪之嫌，亦使國家刑罰權之行使發生不合
    理之現象」、「基於連續犯原為數罪之本質及刑罰公平原則
    之考量，爰刪除有關連續犯之規定」等語，即係將本應各自
    獨立評價之數罪，回歸本來就應賦予複數法律效果之原貌。
    而所謂集合犯是指立法者所制定之犯罪構成要件中，本就預
    定有數個同種類之行為將反覆實行之犯罪而言，將各自實現
    犯罪構成要件之反覆多數行為，解釋為集合犯，而論以一罪
    。是以對於集合犯，必須從嚴解釋，以符合立法本旨。觀諸
    毒品危害防制條例所定之販賣毒品罪之構成要件文義，實無
    從認定立法者本即預定該犯罪之本質，必有數個同種類行為
    而反覆實行之集合犯行，故販賣毒品罪，難認係集合犯。因
    此，就刑法修正施行後多次販賣毒品之犯行，採一罪一罰，
    始符合立法本旨（最高法院97年度臺上字第99號判決意旨參
    照）。核被告於如附表一所示犯行均係犯毒品危害防制條例
    第4條第2項販賣第二級毒品罪；如附表二所示犯行係犯藥事
    法第83條第1項之明知為禁藥而轉讓罪。被告就附表一、二
    所示持有第二級毒品甲基安非他命之低度行為，分別為嗣後
    販賣及轉讓之高度行為所吸收，均不另論罪。又本件被告所
    為附表一、二所示各次販賣第二級毒品甲基安非他命及轉讓
    第二級毒品甲基安非他命之犯行，均係在刑法修正施行後所
    為，行為時間相異，難認係在密切接近之時、地，分數個舉
    動以接續或反覆施行之行為，與接續犯之概念非合，參酌上
    開所述，上開罪名，犯意各別，均應予以分論併罰。
五、又按刑法第59條規定犯罪之情狀可憫恕者，得酌量減輕其刑
    ，其所謂「犯罪之情狀」，與同法第57條規定科刑時應審酌
    之一切情狀，並非有截然不同之領域，於裁判上酌減其刑時
    ，應就犯罪一切情狀（包括第57條所列舉之10款事項），予
    以全盤考量，審酌其犯罪有無可憫恕之事由（即有無特殊之
    原因與環境，在客觀上足以引起一般同情，以及宣告法定低
    度刑，是否猶嫌過重等等），以為判斷。經查，被告邱韋傑
    所各犯如附表一所示之販賣第二級毒品甲基安非他命之犯行
    ，就販賣數量及不法所得雖非至鉅，然其於99年1月至5月間
    合計販賣次數竟高達51次，所販售之甲基安非他命雖非廣泛
    流入市面，然亦分別販賣甲基安非他命予10位吸食毒品之行
    為人，本院審酌被告所販賣之次數、頻率、及販售之人數，
    尚難認被告之犯罪情狀有可憫恕之處，本院爰不依刑法第59
    條之規定予以減輕其刑。
六、再按犯第4條至第8條、第10條或第11條之罪，供出毒品來源
    ，因而查獲其他正犯或共犯者，減輕或免除其刑，毒品危害
    防制條例第17條第1項固有明文。考其立法意旨，重在鼓勵
    被告具體供出其前手或共犯，以杜絕毒品之蔓延與氾濫為目
    的，故其所供之毒品來源必有助益偵查機關查獲其前手或共
    犯，始得據以適用上開減刑規定。準此，該條例第17條第1
    項所稱「供出毒品來源，因而查獲其他正犯或共犯者」，係
    指被告供出毒品來源之對向性正犯，或與其具有共同正犯、
    共犯（教唆犯、幫助犯）關係之毒品由來之人相關資料，諸
    如其前手、共同正犯、教唆犯、幫助犯之姓名、年籍、住居
    所或其他足資辨別之特徵等項，使調查或偵查犯罪之公務員
    得據以對之發動調查或偵查程序，並因此而確實查獲其人、
    其犯行者，始足當之。申言之，被告之「供出毒品來源」，
    與調查或偵查犯罪公務員對之發動調查或偵查並進而查獲之
    間，論理上須具有先後且相當之因果關係，非謂被告一有「
    自白」、「指認」毒品來源之正犯或共犯，而查獲在後，即
    得依上開規定予以減刑。若被告供出毒品來源之前，調查或
    偵查犯罪之公務員已有確切證據，足以合理懷疑被告所供毒
    品來源之正犯或共犯，則嗣後之查獲與被告「供出毒品來源
    」間，即欠缺先後且相當之因果關係，自不得適用上開規定
    予以減輕其刑。至被告供出毒品來源之時點，雖不以在偵查
    中供出為限，即審判中始供出者亦無不可，然被告所自白或
    指認為毒品由來之人，如僅有綽號而難以確定其特徵，或已
    死亡或通緝等在客觀上實已無從使調查或偵查機關人員為有
    效地調查或偵查作為，或並未因其自白進而確實查獲被指認
    人之犯行者，均與上開要件未合，自不得執此邀獲減輕其刑
    之寬典（最高法院99年度臺上字第2218號、98年度臺上字第
    3274號、第6774號、97年度臺上字第6686號判決要旨可資參
    照）。經查，被告邱韋傑雖曾於99年5月23日於臺東縣警察
    局刑事警察大隊偵三隊製作筆錄時陳稱：其毒品之來源為林
    志誠、林文彥云云（見警卷第4頁至第5頁）。查林文彥涉嫌
    販賣毒品部分，經檢、警偵查後，均查無林文彥有販賣毒品
    予被告之事實，且林文彥於被告指述前，即已遭警執行通訊
    監察而鎖定，是林文彥之破獲與被告指述無關，業據承辦警
    員即證人羅國昌於本院審理時到庭證述甚詳，並有臺東縣警
    察局99年10月20日東警偵三字第0990056820號函（見本院卷
    第36頁）、臺灣臺東地方法院地檢署99年度偵字第1203號起
    訴書及99年度偵字第1552號併辦意旨書各乙份在卷可考，應
    堪採信。就林志誠部分，被告雖指述曾向林志誠購買毒品，
    而使警方對林志誠發動偵查，惟並未破獲，業經本件承辦警
    員即證人田逸農於本院審理時證述明確；綜上所述，本案被
    告雖供出其毒品來源，惟被告於供出毒品來源前，檢警機關
    已有確切證據，足以合理懷疑林文彥從事販賣毒品等情，自
    難謂嗣查獲林文彥，與被告之「供出毒品來源」間，具有相
    當因果關係；至於林志誠部份則因未達破獲之程度，而均無
    毒品危害防制條例第17條第1項規定之適用，特此敘明。
七、復按毒品危害防制條例第17條第2項規定「犯第4條至第8條
    之罪於偵查及審判中均自白者，減輕其刑」，關於「偵查及
    審判中均自白」，係指被告於偵查及各審級審判中歷次之陳
    述，均曾經自白而言，非於偵查中及審判中之每次陳述均自
    白，則被告在偵查中歷次陳述只要曾經自白（一次以上），
    且在審判中歷次陳述亦曾經自白（一次以上），解釋上即符
    合該條項之規定。查被告於偵查及審判中就如附表一所示販
    賣第二級毒品犯行均已自白犯行，自得依毒品危害防制條例
    第17條第2項之規定，減輕其刑。
八、爰審酌被告正值壯年，不思正途發展身心，為圖私利，竟無
    視國家杜絕毒品犯罪之禁令，從事規範違反性高之販毒行為
    ，肇生他人施用毒品之來源，復轉讓甲基安非他命予他人吸
    食，足以戕害他人身心健康，且有滋生其他犯罪之可能，對
    社會所生危害程度非輕，惟兼衡被告販賣毒品數量非鉅，所
    得微薄，犯罪情節尚非嚴重，及被告之素行、犯罪之動機、
    目的、所生危害，復考量被告犯罪時之家庭經濟狀況，學歷
    為高中畢業，及犯罪後坦認犯行等一切情狀，分別就附表一
    、二所示犯行參酌販賣金額，各量處如附表一、二「所犯罪
    名及宣告刑」欄所示之刑，又審酌被告實際販賣毒品之時間
    非長，販售數量尚非鉅大，獲取之利益亦非鉅額等情，而定
    其應執行之刑如主文所示，以資懲儆。末查前揭廠牌、型號
    均不詳之行動電話2支（搭配行動電話門號0000000000號、0
    000000000號），係屬被告所有，供其販賣第二級毒品所用
    之物，業據被告供承在卷，雖均未經扣案，仍應依毒品危害
    防制條例第19條第1項前段規定宣告沒收，且前揭物品係屬
    金錢以外之財物，如全部或一部不能沒收時，應依同條例第
    19條第1項後段規定，諭知追徵其價額，使被告繳納與原物
    相當之價額，或以被告財產抵償之，此方足達沒收之目的。
    另就轉讓第二級毒品所使用之廠牌、型號均不詳之行動電話
    1支（搭配行動電話門號0000000000號），則依刑法第38條
    第1項第2款之規定沒收之。至該未扣案行動電話內所搭配門
    號0000000000號、0000000000號之SIM卡2張，雖係供被告犯
    罪所用之物，然分別係以不知情之楊嘉鴻、蔡明俊之名義為
    申辦，此據被告供明在卷，並有本院卷附之遠傳電信股份有
    限公司函及所附資料各1份等件在卷足參，而該SIM卡於申辦
    人領得時即歸申辦人所有，縱嗣後解約或退租、停用，仍毋
    須繳回原電信公司等情，為現今電信通訊市場之習慣與常態
    ，是前揭SIM卡之所有權均非被告所有，又均非屬違禁物，
    自不得併予宣告沒收，併此敘明。末按被告各次販賣第二級
    毒品甲基安非他命所得如「販賣價格、數量」欄附表一所示
    ，合計有5萬8千5百元之對價，雖均未扣案，係依罪疑唯輕
    原則，以最少次數及最低金額計算被告販賣第二級毒品所得
    之財物，仍應依毒品危害防制條例第19條第1項之規定諭知
    沒收，如全部或一部不能沒收時，以其財產抵償之。
據上論斷，應依刑事訴訟法第299條第1項前段，毒品危害防制條
例第4條第2項、第17條第2項、第19條第1項，藥事法第83條第1
項，刑法第2條第1項、第11條、第51條第5款、第38條第1項第2
款，判決如主文。
本案經檢察官洪政和到庭執行職務。
中    華    民    國    99    年    12    月    15    日
                  刑事第三庭  審判長法  官  范乃中 
                                    法  官  李俊彬
                                    法  官  林拔群
以上正本證明與原本無異。
如不服本判決應於收受送達後10日內向本院提出上訴書狀，並應
敘述具體理由；其未敘述上訴理由者，應於上訴期間屆滿後20日
內向本院補提理由書（均須按他造當事人之人數附繕本）。「切
勿逕送上級法院」。
                                    書記官  鄭鈺瓊
中    華    民    國    99    年    12    月    15    日
附錄本案論罪科刑法條:
毒品危害防制條例第4條
製造、運輸、販賣第一級毒品者，處死刑或無期徒刑；處無期徒
刑者，得併科新臺幣1千萬元以下罰金。
製造、運輸、販賣第二級毒品者，處無期徒刑或7年以上有期徒
刑，得併科新臺幣7百萬元以下罰金。
製造、運輸、販賣第三級毒品者，處5年以上有期徒刑，得併科
新臺幣5百萬元以下罰金。
製造、運輸、販賣第四級毒品者，處3年以上10年以下有期徒刑
，得併科新臺幣3百萬元以下罰金。
製造、運輸、販賣專供製造或施用毒品之器具者，處1年以上7年
以下有期徒刑，得併科新臺幣1百萬元以下罰金。
前五項之未遂犯罰之。製造、運輸、販賣第一級毒品者，處死刑
或無期徒刑；處無期徒刑者，得併科新臺幣1千萬元以下罰金。

毒品危害防制條例第8條
轉讓第一級毒品者，處1年以上7年以下
有期徒刑，得併科新臺幣1百萬元以下罰金。
轉讓第二級毒品者，處6月以上5年以下有期徒刑，得併科新臺幣
70萬元以下罰金。
轉讓第三級毒品者，處3年以下有期徒刑，得併科新臺幣30萬元
以下罰金。
轉讓第四級毒品者，處1年以下有期徒刑，得併科新臺幣10萬元
以下罰金。
前四項之未遂犯罰之。
轉讓毒品達一定數量者，加重其刑至二分之一，其標準由行政院
定之。

藥事法第83條
明知為偽藥或禁藥，而販賣、供應、調劑、運送、寄藏、牙保、
轉讓或意圖販賣而陳列者，處7年以下有期徒刑，得併科新臺幣5
百萬元以下罰金。
犯前項之罪，因而致人於死者，處7年以上有期徒刑，致重傷者
，處3年以上12年以下有期徒刑。
因過失犯第1項之罪者，處2年以下有期徒刑、拘役或科新臺幣30
萬元以下罰金。
第 1 項之未遂犯罰之。

 附表一
┌──┬────┬────┬───┬─────┬───────┬───┬─────────┐
│編號│販賣時間│販賣地點│販賣對│使用之行動│販賣價格（新臺│販賣毒│所犯罪名及宣告刑  │
│    │        │        │象    │電話號碼  │幣）、數量    │品所得│                  │
│    │        │        │      │          │              │（新臺│                  │
│    │        │        │      │          │              │幣）  │                  │
├──┼────┼────┼───┼─────┼───────┼───┼─────────┤
│1   │99年1月 │臺東縣臺│羅英傑│0000000000│2000元，數量不│2000元│邱韋傑販賣第二級毒│
│    │中旬某日│東市漢陽│      │0000000000│詳之甲基安非他│      │品，處有期徒刑肆年│
│    │        │北路169 │      │          │命            │      │。未扣案之行動電話│
│    │        │巷12弄2 │      │          │              │      │貳支（廠牌、型號均│
│    │        │號      │      │          │              │      │不詳，搭配門號○九│
│    │        │        │      │          │              │      │00000000號│
│    │        │        │      │          │              │      │、00000000│
│    │        │        │      │          │              │      │○四號，不含ＳＩＭ│
│    │        │        │      │          │              │      │卡）均沒收之，如全│
│    │        │        │      │          │              │      │部或一部不能沒收時│
│    │        │        │      │          │              │      │，追徵其價額或以其│
│    │        │        │      │          │              │      │財產抵償之。未扣案│
│    │        │        │      │          │              │      │販賣第二級毒品所得│
│    │        │        │      │          │              │      │新臺幣貳仟元沒收，│
│    │        │        │      │          │              │      │如全部或一部不能沒│
│    │        │        │      │          │              │      │收時，以其財產抵償│
│    │        │        │      │          │              │      │之。              │
├──┼────┼────┼───┼─────┼───────┼───┼─────────┤
│2   │99年1月 │臺東縣臺│羅英傑│0000000000│1000元，數量不│1000元│邱韋傑販賣第二級毒│
│    │底某日  │東市漢陽│      │0000000000│詳之甲基安非他│      │品，處有期徒刑年│
│    │        │北路169 │      │          │命            │      │拾月。未扣案之行動│
│    │        │巷12弄2 │      │          │              │      │電話貳支（廠牌、型│
│    │        │號      │      │          │              │      │號均不詳，搭配門號│
│    │        │        │      │          │              │      │000000000│
│    │        │        │      │          │              │      │七號、○九五四○九│
│    │        │        │      │          │              │      │九九○四號，不含Ｓ│
│    │        │        │      │          │              │      │ＩＭ卡）均沒收之，│
│    │        │        │      │          │              │      │如全部或一部不能沒│
│    │        │        │      │          │              │      │收時，追徵其價額或│
│    │        │        │      │          │              │      │以其財產抵償之。未│
│    │        │        │      │          │              │      │扣案販賣第二級毒品│
│    │        │        │      │          │              │      │所得新臺幣壹仟元沒│
│    │        │        │      │          │              │      │收，如全部或一部不│
│    │        │        │      │          │              │      │能沒收時，以其財產│
│    │        │        │      │          │              │      │抵償之。          │
├──┼────┼────┼───┼─────┼───────┼───┼─────────┤
│3   │99年2月 │臺東縣臺│羅英傑│0000000000│2500元，數量不│2500元│邱韋傑販賣第二級毒│
│    │初某日  │東市漢陽│      │0000000000│詳之甲基安非他│      │品，處有期徒刑肆年│
│    │        │北路169 │      │          │命            │      │貳月。未扣案之行動│
│    │        │巷12弄2 │      │          │              │      │電話貳支（廠牌、型│
│    │        │號      │      │          │              │      │號均不詳，搭配門號│
│    │        │        │      │          │              │      │000000000│
│    │        │        │      │          │              │      │七號、○九五四○九│
│    │        │        │      │          │              │      │九九○四號，不含Ｓ│
│    │        │        │      │          │              │      │ＩＭ卡）均沒收之，│
│    │        │        │      │          │              │      │如全部或一部不能沒│
│    │        │        │      │          │              │      │收時，追徵其價額或│
│    │        │        │      │          │              │      │以其財產抵償之。未│
│    │        │        │      │          │              │      │扣案販賣第二級毒品│
│    │        │        │      │          │              │      │所得新臺幣貳仟伍佰│
│    │        │        │      │          │              │      │元沒收，如全部或一│
│    │        │        │      │          │              │      │部不能沒收時，以其│
│    │        │        │      │          │              │      │財產抵償之。      │
├──┼────┼────┼───┼─────┼───────┼───┼─────────┤
│4   │99年2月 │臺東縣臺│羅英傑│0000000000│1000元，數量不│1000元│邱韋傑販賣第二級毒│
│    │中旬某日│東市漢陽│      │0000000000│詳之甲基安非他│      │品，處有期徒刑年│
│    │        │北路169 │      │          │命            │      │拾月。未扣案之行動│
│    │        │巷12弄2 │      │          │              │      │電話貳支（廠牌、型│
│    │        │號      │      │          │              │      │號均不詳，搭配門號│
│    │        │        │      │          │              │      │000000000│
│    │        │        │      │          │              │      │七號、○九五四○九│
│    │        │        │      │          │              │      │九九○四號，不含Ｓ│
│    │        │        │      │          │              │      │ＩＭ卡）均沒收之，│
│    │        │        │      │          │              │      │如全部或一部不能沒│
│    │        │        │      │          │              │      │收時，追徵其價額或│
│    │        │        │      │          │              │      │以其財產抵償之。未│
│    │        │        │      │          │              │      │扣案販賣第二級毒品│
│    │        │        │      │          │              │      │所得新臺幣壹仟元沒│
│    │        │        │      │          │              │      │收，如全部或一部不│
│    │        │        │      │          │              │      │能沒收時，以其財產│
│    │        │        │      │          │              │      │抵償之。          │
├──┼────┼────┼───┼─────┼───────┼───┼─────────┤
│5   │99年3月 │臺東縣臺│羅英傑│0000000000│500元，數量不 │500元 │邱韋傑販賣第二級毒│
│    │中旬某日│東市漢陽│      │0000000000│詳之甲基安非他│      │品，處有期徒刑年│
│    │        │北路169 │      │          │命            │      │捌月。未扣案之行動│
│    │        │巷12弄2 │      │          │              │      │電話貳支（廠牌、型│
│    │        │號      │      │          │              │      │號均不詳，搭配門號│
│    │        │        │      │          │              │      │000000000│
│    │        │        │      │          │              │      │七號、○九五四○九│
│    │        │        │      │          │              │      │九九○四號，不含Ｓ│
│    │        │        │      │          │              │      │ＩＭ卡）均沒收之，│
│    │        │        │      │          │              │      │如全部或一部不能沒│
│    │        │        │      │          │              │      │收時，追徵其價額或│
│    │        │        │      │          │              │      │以其財產抵償之。未│
│    │        │        │      │          │              │      │扣案販賣第二級毒品│
│    │        │        │      │          │              │      │所得新臺幣伍佰元沒│
│    │        │        │      │          │              │      │收，如全部或一部不│
│    │        │        │      │          │              │      │能沒收時，以其財產│
│    │        │        │      │          │              │      │抵償之。          │
├──┼────┼────┼───┼─────┼───────┼───┼─────────┤
│6   │99年4月 │臺東縣臺│羅英傑│0000000000│500元，數量不 │500元 │邱韋傑販賣第二級毒│
│    │初某日  │東市漢陽│      │0000000000│詳之甲基安非他│      │品，處有期徒刑年│
│    │        │北路169 │      │          │命            │      │捌月。未扣案之行動│
│    │        │巷12弄2 │      │          │              │      │電話貳支（廠牌、型│
│    │        │號      │      │          │              │      │號均不詳，搭配門號│
│    │        │        │      │          │              │      │000000000│
│    │        │        │      │          │              │      │七號、○九五四○九│
│    │        │        │      │          │              │      │九九○四號，不含Ｓ│
│    │        │        │      │          │              │      │ＩＭ卡）均沒收之，│
│    │        │        │      │          │              │      │如全部或一部不能沒│
│    │        │        │      │          │              │      │收時，追徵其價額或│
│    │        │        │      │          │              │      │以其財產抵償之。未│
│    │        │        │      │          │              │      │扣案販賣第二級毒品│
│    │        │        │      │          │              │      │所得新臺幣伍佰元沒│
│    │        │        │      │          │              │      │收，如全部或一部不│
│    │        │        │      │          │              │      │能沒收時，以其財產│
│    │        │        │      │          │              │      │抵償之。          │
├──┼────┼────┼───┼─────┼───────┼───┼─────────┤
│7   │99年4月 │臺東縣臺│羅英傑│0000000000│2000元，數量不│2000元│邱韋傑販賣第二級毒│
│    │15日    │東市漢陽│      │0000000000│詳之甲基安非他│      │品，處有期徒刑肆年│
│    │        │北路169 │      │          │命            │      │。未扣案之行動電話│
│    │        │巷12弄2 │      │          │              │      │貳支（廠牌、型號均│
│    │        │號      │      │          │              │      │不詳，搭配門號○九│
│    │        │        │      │          │              │      │00000000號│
│    │        │        │      │          │              │      │、00000000│
│    │        │        │      │          │              │      │○四號，不含ＳＩＭ│
│    │        │        │      │          │              │      │卡）均沒收之，如全│
│    │        │        │      │          │              │      │部或一部不能沒收時│
│    │        │        │      │          │              │      │，追徵其價額或以其│
│    │        │        │      │          │              │      │財產抵償之。未扣案│
│    │        │        │      │          │              │      │販賣第二級毒品所得│
│    │        │        │      │          │              │      │新臺幣貳仟元沒收，│
│    │        │        │      │          │              │      │如全部或一部不能沒│
│    │        │        │      │          │              │      │收時，以其財產抵償│
│    │        │        │      │          │              │      │之。              │
├──┼────┼────┼───┼─────┼───────┼───┼─────────┤
│8   │99年4月 │臺東縣臺│羅英傑│0000000000│1000元，數量不│1000元│邱韋傑販賣第二級毒│
│    │19日    │東市漢陽│      │0000000000│詳之甲基安非他│      │品，處有期徒刑年│
│    │        │北路169 │      │          │命            │      │拾月。未扣案之行動│
│    │        │巷12弄2 │      │          │              │      │電話貳支（廠牌、型│
│    │        │號      │      │          │              │      │號均不詳，搭配門號│
│    │        │        │      │          │              │      │000000000│
│    │        │        │      │          │              │      │七號、○九五四○九│
│    │        │        │      │          │              │      │九九○四號，不含Ｓ│
│    │        │        │      │          │              │      │ＩＭ卡）均沒收之，│
│    │        │        │      │          │              │      │如全部或一部不能沒│
│    │        │        │      │          │              │      │收時，追徵其價額或│
│    │        │        │      │          │              │      │以其財產抵償之。未│
│    │        │        │      │          │              │      │扣案販賣第二級毒品│
│    │        │        │      │          │              │      │所得新臺幣壹仟元沒│
│    │        │        │      │          │              │      │收，如全部或一部不│
│    │        │        │      │          │              │      │能沒收時，以其財產│
│    │        │        │      │          │              │      │抵償之。          │
├──┼────┼────┼───┼─────┼───────┼───┼─────────┤
│9   │99年4月 │臺東縣臺│羅英傑│0000000000│500元，數量不 │500元 │邱韋傑販賣第二級毒│
│    │24日    │東市漢陽│      │0000000000│詳之甲基安非他│      │品，處有期徒刑年│
│    │        │北路169 │      │          │命            │      │捌月。未扣案之行動│
│    │        │巷12弄2 │      │          │              │      │電話貳支（廠牌、型│
│    │        │號      │      │          │              │      │號均不詳，搭配門號│
│    │        │        │      │          │              │      │000000000│
│    │        │        │      │          │              │      │七號、○九五四○九│
│    │        │        │      │          │              │      │九九○四號，不含Ｓ│
│    │        │        │      │          │              │      │ＩＭ卡）均沒收之，│
│    │        │        │      │          │              │      │如全部或一部不能沒│
│    │        │        │      │          │              │      │收時，追徵其價額或│
│    │        │        │      │          │              │      │以其財產抵償之。未│
│    │        │        │      │          │              │      │扣案販賣第二級毒品│
│    │        │        │      │          │              │      │所得新臺幣伍佰元沒│
│    │        │        │      │          │              │      │收，如全部或一部不│
│    │        │        │      │          │              │      │能沒收時，以其財產│
│    │        │        │      │          │              │      │抵償之。          │
├──┼────┼────┼───┼─────┼───────┼───┼─────────┤
│10  │99年4月 │臺東縣臺│詹奇錄│0000000000│500元，數量不 │500元 │邱韋傑販賣第二級毒│
│    │20日下午│東市漢陽│      │0000000000│詳之甲基安非他│      │品，處有期徒刑年│
│    │19時54分│北路169 │      │          │命            │      │捌月。未扣案之行動│
│    │許      │巷12弄2 │      │          │              │      │電話貳支（廠牌、型│
│    │        │號      │      │          │              │      │號均不詳，搭配門號│
│    │        │        │      │          │              │      │000000000│
│    │        │        │      │          │              │      │七號、○九五四○九│
│    │        │        │      │          │              │      │九九○四號，不含Ｓ│
│    │        │        │      │          │              │      │ＩＭ卡）均沒收之，│
│    │        │        │      │          │              │      │如全部或一部不能沒│
│    │        │        │      │          │              │      │收時，追徵其價額或│
│    │        │        │      │          │              │      │以其財產抵償之。未│
│    │        │        │      │          │              │      │扣案販賣第二級毒品│
│    │        │        │      │          │              │      │所得新臺幣伍佰元沒│
│    │        │        │      │          │              │      │收，如全部或一部不│
│    │        │        │      │          │              │      │能沒收時，以其財產│
│    │        │        │      │          │              │      │抵償之。          │
├──┼────┼────┼───┼─────┼───────┼───┼─────────┤
│11  │99年4月 │臺東縣臺│詹奇錄│0000000000│500元，數量不 │500元 │邱韋傑販賣第二級毒│
│    │21日上午│東市漢陽│      │0000000000│詳之甲基安非他│      │品，處有期徒刑年│
│    │07時34分│北路169 │      │          │命            │      │捌月。未扣案之行動│
│    │許      │巷12弄2 │      │          │              │      │電話貳支（廠牌、型│
│    │        │號      │      │          │              │      │號均不詳，搭配門號│
│    │        │        │      │          │              │      │000000000│
│    │        │        │      │          │              │      │七號、○九五四○九│
│    │        │        │      │          │              │      │九九○四號，不含Ｓ│
│    │        │        │      │          │              │      │ＩＭ卡）均沒收之，│
│    │        │        │      │          │              │      │如全部或一部不能沒│
│    │        │        │      │          │              │      │收時，追徵其價額或│
│    │        │        │      │          │              │      │以其財產抵償之。未│
│    │        │        │      │          │              │      │扣案販賣第二級毒品│
│    │        │        │      │          │              │      │所得新臺幣伍佰元沒│
│    │        │        │      │          │              │      │收，如全部或一部不│
│    │        │        │      │          │              │      │能沒收時，以其財產│
│    │        │        │      │          │              │      │抵償之。          │
├──┼────┼────┼───┼─────┼───────┼───┼─────────┤
│12  │99年4月 │臺東縣臺│詹奇錄│0000000000│500元，數量不 │500元 │邱韋傑販賣第二級毒│
│    │22日凌晨│東市漢陽│      │0000000000│詳之甲基安非他│      │品，處有期徒刑年│
│    │02時41分│北路169 │      │          │命            │      │捌月。未扣案之行動│
│    │許      │巷12弄2 │      │          │              │      │電話貳支（廠牌、型│
│    │        │號      │      │          │              │      │號均不詳，搭配門號│
│    │        │        │      │          │              │      │000000000│
│    │        │        │      │          │              │      │七號、○九五四○九│
│    │        │        │      │          │              │      │九九○四號，不含Ｓ│
│    │        │        │      │          │              │      │ＩＭ卡）均沒收之，│
│    │        │        │      │          │              │      │如全部或一部不能沒│
│    │        │        │      │          │              │      │收時，追徵其價額或│
│    │        │        │      │          │              │      │以其財產抵償之。未│
│    │        │        │      │          │              │      │扣案販賣第二級毒品│
│    │        │        │      │          │              │      │所得新臺幣伍佰元沒│
│    │        │        │      │          │              │      │收，如全部或一部不│
│    │        │        │      │          │              │      │能沒收時，以其財產│
│    │        │        │      │          │              │      │抵償之。          │
├──┼────┼────┼───┼─────┼───────┼───┼─────────┤
│13  │99年5月 │臺東縣臺│詹奇錄│0000000000│500元，數量不 │500元 │邱韋傑販賣第二級毒│
│    │初某日  │東市漢陽│      │0000000000│詳之甲基安非他│      │品，處有期徒刑年│
│    │        │北路169 │      │          │命            │      │捌月。未扣案之行動│
│    │        │巷12弄2 │      │          │              │      │電話貳支（廠牌、型│
│    │        │號      │      │          │              │      │號均不詳，搭配門號│
│    │        │        │      │          │              │      │000000000│
│    │        │        │      │          │              │      │七號、○九五四○九│
│    │        │        │      │          │              │      │九九○四號，不含Ｓ│
│    │        │        │      │          │              │      │ＩＭ卡）均沒收之，│
│    │        │        │      │          │              │      │如全部或一部不能沒│
│    │        │        │      │          │              │      │收時，追徵其價額或│
│    │        │        │      │          │              │      │以其財產抵償之。未│
│    │        │        │      │          │              │      │扣案販賣第二級毒品│
│    │        │        │      │          │              │      │所得新臺幣伍佰元沒│
│    │        │        │      │          │              │      │收，如全部或一部不│
│    │        │        │      │          │              │      │能沒收時，以其財產│
│    │        │        │      │          │              │      │抵償之。          │
├──┼────┼────┼───┼─────┼───────┼───┼─────────┤
│14  │99年5月 │臺東縣臺│詹奇錄│0000000000│500元，數量不 │500元 │邱韋傑販賣第二級毒│
│    │中旬某日│東市漢陽│      │0000000000│詳之甲基安非他│      │品，處有期徒刑年│
│    │        │北路169 │      │          │命            │      │捌月。未扣案之行動│
│    │        │巷12弄2 │      │          │              │      │電話貳支（廠牌、型│
│    │        │號      │      │          │              │      │號均不詳，搭配門號│
│    │        │        │      │          │              │      │000000000│
│    │        │        │      │          │              │      │七號、○九五四○九│
│    │        │        │      │          │              │      │九九○四號，不含Ｓ│
│    │        │        │      │          │              │      │ＩＭ卡）均沒收之，│
│    │        │        │      │          │              │      │如全部或一部不能沒│
│    │        │        │      │          │              │      │收時，追徵其價額或│
│    │        │        │      │          │              │      │以其財產抵償之。未│
│    │        │        │      │          │              │      │扣案販賣第二級毒品│
│    │        │        │      │          │              │      │所得新臺幣伍佰元沒│
│    │        │        │      │          │              │      │收，如全部或一部不│
│    │        │        │      │          │              │      │能沒收時，以其財產│
│    │        │        │      │          │              │      │抵償之。          │
├──┼────┼────┼───┼─────┼───────┼───┼─────────┤
│15  │99年5月 │臺東縣臺│詹奇錄│0000000000│500元，數量不 │500元 │邱韋傑販賣第二級毒│
│    │中旬某日│東市漢陽│      │0000000000│詳之甲基安非他│      │品，處有期徒刑年│
│    │        │北路169 │      │          │命            │      │捌月。未扣案之行動│
│    │        │巷12弄2 │      │          │              │      │電話貳支（廠牌、型│
│    │        │號      │      │          │              │      │號均不詳，搭配門號│
│    │        │        │      │          │              │      │000000000│
│    │        │        │      │          │              │      │七號、○九五四○九│
│    │        │        │      │          │              │      │九九○四號，不含Ｓ│
│    │        │        │      │          │              │      │ＩＭ卡）均沒收之，│
│    │        │        │      │          │              │      │如全部或一部不能沒│
│    │        │        │      │          │              │      │收時，追徵其價額或│
│    │        │        │      │          │              │      │以其財產抵償之。未│
│    │        │        │      │          │              │      │扣案販賣第二級毒品│
│    │        │        │      │          │              │      │所得新臺幣伍佰元沒│
│    │        │        │      │          │              │      │收，如全部或一部不│
│    │        │        │      │          │              │      │能沒收時，以其財產│
│    │        │        │      │          │              │      │抵償之。          │
├──┼────┼────┼───┼─────┼───────┼───┼─────────┤
│16  │99年4月 │臺東縣臺│黃聖財│0000000000│1000元，數量不│1000元│邱韋傑販賣第二級毒│
│    │中旬某日│東市漢陽│      │          │詳之甲基安非他│      │品，處有期徒刑年│
│    │凌晨02時│北路169 │      │          │命            │      │拾月。未扣案之行動│
│    │許      │巷12弄2 │      │          │              │      │電話貳支（廠牌、型│
│    │        │號      │      │          │              │      │號均不詳，搭配門號│
│    │        │        │      │          │              │      │000000000│
│    │        │        │      │          │              │      │七號、○九五四○九│
│    │        │        │      │          │              │      │九九○四號，不含Ｓ│
│    │        │        │      │          │              │      │ＩＭ卡）均沒收之，│
│    │        │        │      │          │              │      │如全部或一部不能沒│
│    │        │        │      │          │              │      │收時，追徵其價額或│
│    │        │        │      │          │              │      │以其財產抵償之。未│
│    │        │        │      │          │              │      │扣案販賣第二級毒品│
│    │        │        │      │          │              │      │所得新臺幣壹仟元沒│
│    │        │        │      │          │              │      │收，如全部或一部不│
│    │        │        │      │          │              │      │能沒收時，以其財產│
│    │        │        │      │          │              │      │抵償之。          │
├──┼────┼────┼───┼─────┼───────┼───┼─────────┤
│17  │99年4月 │臺東縣臺│黃聖財│0000000000│500元，數量不 │500元 │邱韋傑販賣第二級毒│
│    │25日凌晨│東市漢陽│      │          │詳之甲基安非他│      │品，處有期徒刑年│
│    │02時54分│北路169 │      │          │命            │      │捌月。未扣案之行動│
│    │許      │巷12弄2 │      │          │              │      │電話貳支（廠牌、型│
│    │        │號      │      │          │              │      │號均不詳，搭配門號│
│    │        │        │      │          │              │      │000000000│
│    │        │        │      │          │              │      │七號、○九五四○九│
│    │        │        │      │          │              │      │九九○四號，不含Ｓ│
│    │        │        │      │          │              │      │ＩＭ卡）均沒收之，│
│    │        │        │      │          │              │      │如全部或一部不能沒│
│    │        │        │      │          │              │      │收時，追徵其價額或│
│    │        │        │      │          │              │      │以其財產抵償之。未│
│    │        │        │      │          │              │      │扣案販賣第二級毒品│
│    │        │        │      │          │              │      │所得新臺幣伍佰元沒│
│    │        │        │      │          │              │      │收，如全部或一部不│
│    │        │        │      │          │              │      │能沒收時，以其財產│
│    │        │        │      │          │              │      │抵償之。          │
├──┼────┼────┼───┼─────┼───────┼───┼─────────┤
│18  │99年5月 │臺東縣臺│黃聖財│0000000000│500元，數量不 │500元 │邱韋傑販賣第二級毒│
│    │初某日凌│東市漢陽│      │          │詳之甲基安非他│      │品，處有期徒刑年│
│    │晨2時許 │北路169 │      │          │命            │      │捌月。未扣案之行動│
│    │        │巷12弄2 │      │          │              │      │電話貳支（廠牌、型│
│    │        │號      │      │          │              │      │號均不詳，搭配門號│
│    │        │        │      │          │              │      │000000000│
│    │        │        │      │          │              │      │七號、○九五四○九│
│    │        │        │      │          │              │      │九九○四號，不含Ｓ│
│    │        │        │      │          │              │      │ＩＭ卡）均沒收之，│
│    │        │        │      │          │              │      │如全部或一部不能沒│
│    │        │        │      │          │              │      │收時，追徵其價額或│
│    │        │        │      │          │              │      │以其財產抵償之。未│
│    │        │        │      │          │              │      │扣案販賣第二級毒品│
│    │        │        │      │          │              │      │所得新臺幣伍佰元沒│
│    │        │        │      │          │              │      │收，如全部或一部不│
│    │        │        │      │          │              │      │能沒收時，以其財產│
│    │        │        │      │          │              │      │抵償之。          │
├──┼────┼────┼───┼─────┼───────┼───┼─────────┤
│19  │99年4月 │臺東縣臺│張喬俊│0000000000│2000元，數量不│2000元│邱韋傑販賣第二級毒│
│    │13日下午│東市漢陽│      │          │詳之甲基安非他│      │品，處有期徒刑肆年│
│    │6時01分 │北路169 │      │          │命            │      │。未扣案之行動電話│
│    │許      │巷12弄2 │      │          │              │      │貳支（廠牌、型號均│
│    │        │號      │      │          │              │      │不詳，搭配門號○九│
│    │        │        │      │          │              │      │00000000號│
│    │        │        │      │          │              │      │、00000000│
│    │        │        │      │          │              │      │○四號，不含ＳＩＭ│
│    │        │        │      │          │              │      │卡）均沒收之，如全│
│    │        │        │      │          │              │      │部或一部不能沒收時│
│    │        │        │      │          │              │      │，追徵其價額或以其│
│    │        │        │      │          │              │      │財產抵償之。未扣案│
│    │        │        │      │          │              │      │販賣第二級毒品所得│
│    │        │        │      │          │              │      │新臺幣貳仟元沒收，│
│    │        │        │      │          │              │      │如全部或一部不能沒│
│    │        │        │      │          │              │      │收時，以其財產抵償│
│    │        │        │      │          │              │      │之。              │
├──┼────┼────┼───┼─────┼───────┼───┼─────────┤
│20  │99年4月 │臺東縣臺│張喬俊│0000000000│2000元，數量不│2000元│邱韋傑販賣第二級毒│
│    │間某日  │東市漢陽│      │          │詳之甲基安非他│      │品，處有期徒刑肆年│
│    │        │北路169 │      │          │命            │      │。未扣案之行動電話│
│    │        │巷12弄2 │      │          │              │      │貳支（廠牌、型號均│
│    │        │號      │      │          │              │      │不詳，搭配門號○九│
│    │        │        │      │          │              │      │00000000號│
│    │        │        │      │          │              │      │、00000000│
│    │        │        │      │          │              │      │○四號，不含ＳＩＭ│
│    │        │        │      │          │              │      │卡）均沒收之，如全│
│    │        │        │      │          │              │      │部或一部不能沒收時│
│    │        │        │      │          │              │      │，追徵其價額或以其│
│    │        │        │      │          │              │      │財產抵償之。未扣案│
│    │        │        │      │          │              │      │販賣第二級毒品所得│
│    │        │        │      │          │              │      │新臺幣貳仟元沒收，│
│    │        │        │      │          │              │      │如全部或一部不能沒│
│    │        │        │      │          │              │      │收時，以其財產抵償│
│    │        │        │      │          │              │      │之。              │
├──┼────┼────┼───┼─────┼───────┼───┼─────────┤
│21  │99年4月 │臺東縣臺│張喬俊│0000000000│4000元，數量不│4000元│邱韋傑販賣第二級毒│
│    │22日凌晨│東市漢陽│      │          │詳之甲基安非他│      │品，處有期徒刑肆年│
│    │0時19分 │北路169 │      │          │命            │      │捌月。未扣案之行動│
│    │許      │巷12弄2 │      │          │              │      │電話貳支（廠牌、型│
│    │        │號      │      │          │              │      │號均不詳，搭配門號│
│    │        │        │      │          │              │      │000000000│
│    │        │        │      │          │              │      │七號、○九五四○九│
│    │        │        │      │          │              │      │九九○四號，不含Ｓ│
│    │        │        │      │          │              │      │ＩＭ卡）均沒收之，│
│    │        │        │      │          │              │      │如全部或一部不能沒│
│    │        │        │      │          │              │      │收時，追徵其價額或│
│    │        │        │      │          │              │      │以其財產抵償之。未│
│    │        │        │      │          │              │      │扣案販賣第二級毒品│
│    │        │        │      │          │              │      │所得新臺幣肆仟元沒│
│    │        │        │      │          │              │      │收，如全部或一部不│
│    │        │        │      │          │              │      │能沒收時，以其財產│
│    │        │        │      │          │              │      │抵償之。          │
├──┼────┼────┼───┼─────┼───────┼───┼─────────┤
│22  │99年4月 │臺東縣臺│張喬俊│0000000000│3000元，數量不│3000元│邱韋傑販賣第二級毒│
│    │29日上午│東市漢陽│      │          │詳之甲基安非他│      │品，處有期徒刑肆年│
│    │04時14分│北路169 │      │          │命            │      │陸月。未扣案之行動│
│    │許      │巷12弄2 │      │          │              │      │電話貳支（廠牌、型│
│    │        │號      │      │          │              │      │號均不詳，搭配門號│
│    │        │        │      │          │              │      │000000000│
│    │        │        │      │          │              │      │七號、○九五四○九│
│    │        │        │      │          │              │      │九九○四號，不含Ｓ│
│    │        │        │      │          │              │      │ＩＭ卡）均沒收之，│
│    │        │        │      │          │              │      │如全部或一部不能沒│
│    │        │        │      │          │              │      │收時，追徵其價額或│
│    │        │        │      │          │              │      │以其財產抵償之。未│
│    │        │        │      │          │              │      │扣案販賣第二級毒品│
│    │        │        │      │          │              │      │所得新臺幣仟元沒│
│    │        │        │      │          │              │      │收，如全部或一部不│
│    │        │        │      │          │              │      │能沒收時，以其財產│
│    │        │        │      │          │              │      │抵償之。          │
├──┼────┼────┼───┼─────┼───────┼───┼─────────┤
│23  │99年5月1│臺東縣臺│張喬俊│0000000000│2500元，數量不│2500元│邱韋傑販賣第二級毒│
│    │日晚上11│東市漢陽│      │          │詳之甲基安非他│      │品，處有期徒刑肆年│
│    │時25分許│北路169 │      │          │命            │      │貳月。未扣案之行動│
│    │        │巷12弄2 │      │          │              │      │電話貳支（廠牌、型│
│    │        │號      │      │          │              │      │號均不詳，搭配門號│
│    │        │        │      │          │              │      │000000000│
│    │        │        │      │          │              │      │七號、○九五四○九│
│    │        │        │      │          │              │      │九九○四號，不含Ｓ│
│    │        │        │      │          │              │      │ＩＭ卡）均沒收之，│
│    │        │        │      │          │              │      │如全部或一部不能沒│
│    │        │        │      │          │              │      │收時，追徵其價額或│
│    │        │        │      │          │              │      │以其財產抵償之。未│
│    │        │        │      │          │              │      │扣案販賣第二級毒品│
│    │        │        │      │          │              │      │所得新臺幣貳仟伍佰│
│    │        │        │      │          │              │      │元沒收，如全部或一│
│    │        │        │      │          │              │      │部不能沒收時，以其│
│    │        │        │      │          │              │      │財產抵償之。      │
├──┼────┼────┼───┼─────┼───────┼───┼─────────┤
│24  │99年5月 │臺東縣臺│張喬俊│0000000000│2000元，數量不│2000元│邱韋傑販賣第二級毒│
│    │13日凌晨│東市漢陽│      │          │詳之甲基安非他│      │品，處有期徒刑肆年│
│    │0時36分 │北路169 │      │          │命            │      │。未扣案之行動電話│
│    │許      │巷12弄2 │      │          │              │      │貳支（廠牌、型號均│
│    │        │號      │      │          │              │      │不詳，搭配門號○九│
│    │        │        │      │          │              │      │00000000號│
│    │        │        │      │          │              │      │、00000000│
│    │        │        │      │          │              │      │○四號，不含ＳＩＭ│
│    │        │        │      │          │              │      │卡）均沒收之，如全│
│    │        │        │      │          │              │      │部或一部不能沒收時│
│    │        │        │      │          │              │      │，追徵其價額或以其│
│    │        │        │      │          │              │      │財產抵償之。未扣案│
│    │        │        │      │          │              │      │販賣第二級毒品所得│
│    │        │        │      │          │              │      │新臺幣貳仟元沒收，│
│    │        │        │      │          │              │      │如全部或一部不能沒│
│    │        │        │      │          │              │      │收時，以其財產抵償│
│    │        │        │      │          │              │      │之。              │
├──┼────┼────┼───┼─────┼───────┼───┼─────────┤
│25  │99年4月 │臺東縣臺│李豪峰│0000000000│1000元，數量不│1000元│邱韋傑販賣第二級毒│
│    │12日晚上│東市漢陽│      │          │詳之甲基安非他│      │品，處有期徒刑年│
│    │9 時許  │北路169 │      │          │命            │      │拾月。未扣案之行動│
│    │        │巷12弄2 │      │          │              │      │電話貳支（廠牌、型│
│    │        │號      │      │          │              │      │號均不詳，搭配門號│
│    │        │        │      │          │              │      │000000000│
│    │        │        │      │          │              │      │七號、○九五四○九│
│    │        │        │      │          │              │      │九九○四號，不含Ｓ│
│    │        │        │      │          │              │      │ＩＭ卡）均沒收之，│
│    │        │        │      │          │              │      │如全部或一部不能沒│
│    │        │        │      │          │              │      │收時，追徵其價額或│
│    │        │        │      │          │              │      │以其財產抵償之。未│
│    │        │        │      │          │              │      │扣案販賣第二級毒品│
│    │        │        │      │          │              │      │所得新臺幣壹仟元沒│
│    │        │        │      │          │              │      │收，如全部或一部不│
│    │        │        │      │          │              │      │能沒收時，以其財產│
│    │        │        │      │          │              │      │抵償之。          │
├──┼────┼────┼───┼─────┼───────┼───┼─────────┤
│26  │99年4月 │臺東縣臺│李豪峰│0000000000│1500元，數量不│1500元│邱韋傑販賣第二級毒│
│    │14日    │東市漢陽│      │          │詳之甲基安非他│      │品，處有期徒刑年│
│    │        │北路169 │      │          │命            │      │拾壹月。未扣案之行│
│    │        │巷12弄2 │      │          │              │      │動電話貳支（廠牌、│
│    │        │號      │      │          │              │      │型號均不詳，搭配門│
│    │        │        │      │          │              │      │號00000000│
│    │        │        │      │          │              │      │四七號、○九五四○│
│    │        │        │      │          │              │      │九九九○四號，不含│
│    │        │        │      │          │              │      │ＳＩＭ卡）均沒收之│
│    │        │        │      │          │              │      │，如全部或一部不能│
│    │        │        │      │          │              │      │沒收時，追徵其價額│
│    │        │        │      │          │              │      │或以其財產抵償之。│
│    │        │        │      │          │              │      │未扣案販賣第二級毒│
│    │        │        │      │          │              │      │品所得新臺幣壹仟伍│
│    │        │        │      │          │              │      │佰元沒收，如全部或│
│    │        │        │      │          │              │      │一部不能沒收時，以│
│    │        │        │      │          │              │      │其財產抵償之。    │
├──┼────┼────┼───┼─────┼───────┼───┼─────────┤
│27  │99年4月 │臺東縣臺│李豪峰│0000000000│2000元，數量不│2000元│邱韋傑販賣第二級毒│
│    │16日晚上│東市漢陽│      │          │詳之甲基安非他│      │品，處有期徒刑肆年│
│    │7時25分 │北路169 │      │          │命            │      │。未扣案之行動電話│
│    │許      │巷12弄2 │      │          │              │      │貳支（廠牌、型號均│
│    │        │號      │      │          │              │      │不詳，搭配門號○九│
│    │        │        │      │          │              │      │00000000號│
│    │        │        │      │          │              │      │、00000000│
│    │        │        │      │          │              │      │○四號，不含ＳＩＭ│
│    │        │        │      │          │              │      │卡）均沒收之，如全│
│    │        │        │      │          │              │      │部或一部不能沒收時│
│    │        │        │      │          │              │      │，追徵其價額或以其│
│    │        │        │      │          │              │      │財產抵償之。未扣案│
│    │        │        │      │          │              │      │販賣第二級毒品所得│
│    │        │        │      │          │              │      │新臺幣貳仟元沒收，│
│    │        │        │      │          │              │      │如全部或一部不能沒│
│    │        │        │      │          │              │      │收時，以其財產抵償│
│    │        │        │      │          │              │      │之。              │
├──┼────┼────┼───┼─────┼───────┼───┼─────────┤
│28  │99年4月 │臺東縣臺│李豪峰│0000000000│1000元，數量不│1000元│邱韋傑販賣第二級毒│
│    │20日晚上│東市漢陽│      │          │詳之甲基安非他│      │品，處有期徒刑年│
│    │7時56 分│北路169 │      │          │命            │      │拾月。未扣案之行動│
│    │許      │巷12弄2 │      │          │              │      │電話貳支（廠牌、型│
│    │        │號      │      │          │              │      │號均不詳，搭配門號│
│    │        │        │      │          │              │      │000000000│
│    │        │        │      │          │              │      │七號、○九五四○九│
│    │        │        │      │          │              │      │九九○四號，不含Ｓ│
│    │        │        │      │          │              │      │ＩＭ卡）均沒收之，│
│    │        │        │      │          │              │      │如全部或一部不能沒│
│    │        │        │      │          │              │      │收時，追徵其價額或│
│    │        │        │      │          │              │      │以其財產抵償之。未│
│    │        │        │      │          │              │      │扣案販賣第二級毒品│
│    │        │        │      │          │              │      │所得新臺幣壹仟元沒│
│    │        │        │      │          │              │      │收，如全部或一部不│
│    │        │        │      │          │              │      │能沒收時，以其財產│
│    │        │        │      │          │              │      │抵償之。          │
├──┼────┼────┼───┼─────┼───────┼───┼─────────┤
│29  │99年5月 │臺東縣臺│李豪峰│0000000000│2000元，數量不│2000元│邱韋傑販賣第二級毒│
│    │3日晚上 │東市漢陽│      │          │詳之甲基安非他│      │品，處有期徒刑肆年│
│    │10時36分│北路169 │      │          │命            │      │。未扣案之行動電話│
│    │許      │巷12弄2 │      │          │              │      │貳支（廠牌、型號均│
│    │        │號      │      │          │              │      │不詳，搭配門號○九│
│    │        │        │      │          │              │      │00000000號│
│    │        │        │      │          │              │      │、00000000│
│    │        │        │      │          │              │      │○四號，不含ＳＩＭ│
│    │        │        │      │          │              │      │卡）均沒收之，如全│
│    │        │        │      │          │              │      │部或一部不能沒收時│
│    │        │        │      │          │              │      │，追徵其價額或以其│
│    │        │        │      │          │              │      │財產抵償之。未扣案│
│    │        │        │      │          │              │      │販賣第二級毒品所得│
│    │        │        │      │          │              │      │新臺幣貳仟元沒收，│
│    │        │        │      │          │              │      │如全部或一部不能沒│
│    │        │        │      │          │              │      │收時，以其財產抵償│
│    │        │        │      │          │              │      │之。              │
├──┼────┼────┼───┼─────┼───────┼───┼─────────┤
│30  │99年4月 │臺東縣臺│陳僑治│0000000000│1000元，數量不│1000元│邱韋傑販賣第二級毒│
│    │14日晚上│東市漢陽│      │          │詳之甲基安非他│      │品，處有期徒刑年│
│    │8 時許  │北路169 │      │          │命            │      │拾月。未扣案之行動│
│    │        │巷12弄2 │      │          │              │      │電話貳支（廠牌、型│
│    │        │號      │      │          │              │      │號均不詳，搭配門號│
│    │        │        │      │          │              │      │000000000│
│    │        │        │      │          │              │      │七號、○九五四○九│
│    │        │        │      │          │              │      │九九○四號，不含Ｓ│
│    │        │        │      │          │              │      │ＩＭ卡）均沒收之，│
│    │        │        │      │          │              │      │如全部或一部不能沒│
│    │        │        │      │          │              │      │收時，追徵其價額或│
│    │        │        │      │          │              │      │以其財產抵償之。未│
│    │        │        │      │          │              │      │扣案販賣第二級毒品│
│    │        │        │      │          │              │      │所得新臺幣壹仟元沒│
│    │        │        │      │          │              │      │收，如全部或一部不│
│    │        │        │      │          │              │      │能沒收時，以其財產│
│    │        │        │      │          │              │      │抵償之。          │
├──┼────┼────┼───┼─────┼───────┼───┼─────────┤
│31  │99年4月 │臺東縣臺│陳僑治│0000000000│1000元，數量不│1000元│邱韋傑販賣第二級毒│
│    │26日晚上│東市漢陽│      │          │詳之甲基安非他│      │品，處有期徒刑年│
│    │9 時許  │北路169 │      │          │命            │      │拾月。未扣案之行動│
│    │        │巷12弄2 │      │          │              │      │電話貳支（廠牌、型│
│    │        │號      │      │          │              │      │號均不詳，搭配門號│
│    │        │        │      │          │              │      │000000000│
│    │        │        │      │          │              │      │七號、○九五四○九│
│    │        │        │      │          │              │      │九九○四號，不含Ｓ│
│    │        │        │      │          │              │      │ＩＭ卡）均沒收之，│
│    │        │        │      │          │              │      │如全部或一部不能沒│
│    │        │        │      │          │              │      │收時，追徵其價額或│
│    │        │        │      │          │              │      │以其財產抵償之。未│
│    │        │        │      │          │              │      │扣案販賣第二級毒品│
│    │        │        │      │          │              │      │所得新臺幣壹仟元沒│
│    │        │        │      │          │              │      │收，如全部或一部不│
│    │        │        │      │          │              │      │能沒收時，以其財產│
│    │        │        │      │          │              │      │抵償之。          │
├──┼────┼────┼───┼─────┼───────┼───┼─────────┤
│32  │99年2月 │臺東縣臺│謝于洛│0000000000│1000元，數量不│1000元│邱韋傑販賣第二級毒│
│    │初某日  │東市安慶│      │          │詳之甲基安非他│      │品，處有期徒刑年│
│    │        │街125號 │      │          │命            │      │拾月。未扣案之行動│
│    │        │（世紀旅│      │          │              │      │電話貳支（廠牌、型│
│    │        │社）    │      │          │              │      │號均不詳，搭配門號│
│    │        │        │      │          │              │      │000000000│
│    │        │        │      │          │              │      │七號、○九五四○九│
│    │        │        │      │          │              │      │九九○四號，不含Ｓ│
│    │        │        │      │          │              │      │ＩＭ卡）均沒收之，│
│    │        │        │      │          │              │      │如全部或一部不能沒│
│    │        │        │      │          │              │      │收時，追徵其價額或│
│    │        │        │      │          │              │      │以其財產抵償之。未│
│    │        │        │      │          │              │      │扣案販賣第二級毒品│
│    │        │        │      │          │              │      │所得新臺幣壹仟元沒│
│    │        │        │      │          │              │      │收，如全部或一部不│
│    │        │        │      │          │              │      │能沒收時，以其財產│
│    │        │        │      │          │              │      │抵償之。          │
├──┼────┼────┼───┼─────┼───────┼───┼─────────┤
│33  │99年2月 │臺東縣臺│謝于洛│0000000000│1000元，數量不│1000元│邱韋傑販賣第二級毒│
│    │中旬某日│東市安慶│      │          │詳之甲基安非他│      │品，處有期徒刑年│
│    │        │街125號 │      │          │命            │      │拾月。未扣案之行動│
│    │        │（世紀旅│      │          │              │      │電話貳支（廠牌、型│
│    │        │社）    │      │          │              │      │號均不詳，搭配門號│
│    │        │        │      │          │              │      │000000000│
│    │        │        │      │          │              │      │七號、○九五四○九│
│    │        │        │      │          │              │      │九九○四號，不含Ｓ│
│    │        │        │      │          │              │      │ＩＭ卡）均沒收之，│
│    │        │        │      │          │              │      │如全部或一部不能沒│
│    │        │        │      │          │              │      │收時，追徵其價額或│
│    │        │        │      │          │              │      │以其財產抵償之。未│
│    │        │        │      │          │              │      │扣案販賣第二級毒品│
│    │        │        │      │          │              │      │所得新臺幣壹仟元沒│
│    │        │        │      │          │              │      │收，如全部或一部不│
│    │        │        │      │          │              │      │能沒收時，以其財產│
│    │        │        │      │          │              │      │抵償之。          │
├──┼────┼────┼───┼─────┼───────┼───┼─────────┤
│34  │99年2月 │臺東縣臺│謝于洛│0000000000│1000元，數量不│1000元│邱韋傑販賣第二級毒│
│    │底某日  │東市安慶│      │          │詳之甲基安非他│      │品，處有期徒刑年│
│    │        │街125號 │      │          │命            │      │拾月。未扣案之行動│
│    │        │（世紀旅│      │          │              │      │電話貳支（廠牌、型│
│    │        │社）    │      │          │              │      │號均不詳，搭配門號│
│    │        │        │      │          │              │      │000000000│
│    │        │        │      │          │              │      │七號、○九五四○九│
│    │        │        │      │          │              │      │九九○四號，不含Ｓ│
│    │        │        │      │          │              │      │ＩＭ卡）均沒收之，│
│    │        │        │      │          │              │      │如全部或一部不能沒│
│    │        │        │      │          │              │      │收時，追徵其價額或│
│    │        │        │      │          │              │      │以其財產抵償之。未│
│    │        │        │      │          │              │      │扣案販賣第二級毒品│
│    │        │        │      │          │              │      │所得新臺幣壹仟元沒│
│    │        │        │      │          │              │      │收，如全部或一部不│
│    │        │        │      │          │              │      │能沒收時，以其財產│
│    │        │        │      │          │              │      │抵償之。          │
├──┼────┼────┼───┼─────┼───────┼───┼─────────┤
│35  │99年3月 │臺東縣臺│謝于洛│0000000000│1000元，數量不│1000元│邱韋傑販賣第二級毒│
│    │初某日  │東市安慶│      │          │詳之甲基安非他│      │品，處有期徒刑年│
│    │        │街125號 │      │          │命            │      │拾月。未扣案之行動│
│    │        │（世紀旅│      │          │              │      │電話貳支（廠牌、型│
│    │        │社）    │      │          │              │      │號均不詳，搭配門號│
│    │        │        │      │          │              │      │000000000│
│    │        │        │      │          │              │      │七號、○九五四○九│
│    │        │        │      │          │              │      │九九○四號，不含Ｓ│
│    │        │        │      │          │              │      │ＩＭ卡）均沒收之，│
│    │        │        │      │          │              │      │如全部或一部不能沒│
│    │        │        │      │          │              │      │收時，追徵其價額或│
│    │        │        │      │          │              │      │以其財產抵償之。未│
│    │        │        │      │          │              │      │扣案販賣第二級毒品│
│    │        │        │      │          │              │      │所得新臺幣壹仟元沒│
│    │        │        │      │          │              │      │收，如全部或一部不│
│    │        │        │      │          │              │      │能沒收時，以其財產│
│    │        │        │      │          │              │      │抵償之。          │
├──┼────┼────┼───┼─────┼───────┼───┼─────────┤
│36  │99年3月 │臺東縣臺│謝于洛│0000000000│1000元，數量不│1000元│邱韋傑販賣第二級毒│
│    │中旬某日│東市安慶│      │          │詳之甲基安非他│      │品，處有期徒刑年│
│    │        │街125號 │      │          │命            │      │拾月。未扣案之行動│
│    │        │（世紀旅│      │          │              │      │電話貳支（廠牌、型│
│    │        │社）    │      │          │              │      │號均不詳，搭配門號│
│    │        │        │      │          │              │      │000000000│
│    │        │        │      │          │              │      │七號、○九五四○九│
│    │        │        │      │          │              │      │九九○四號，不含Ｓ│
│    │        │        │      │          │              │      │ＩＭ卡）均沒收之，│
│    │        │        │      │          │              │      │如全部或一部不能沒│
│    │        │        │      │          │              │      │收時，追徵其價額或│
│    │        │        │      │          │              │      │以其財產抵償之。未│
│    │        │        │      │          │              │      │扣案販賣第二級毒品│
│    │        │        │      │          │              │      │所得新臺幣壹仟元沒│
│    │        │        │      │          │              │      │收，如全部或一部不│
│    │        │        │      │          │              │      │能沒收時，以其財產│
│    │        │        │      │          │              │      │抵償之。          │
├──┼────┼────┼───┼─────┼───────┼───┼─────────┤
│37  │99年清明│臺東縣臺│謝于洛│0000000000│1000元，數量不│1000元│邱韋傑販賣第二級毒│
│    │節後某日│東市安慶│      │          │詳之甲基安非他│      │品，處有期徒刑年│
│    │        │街125號 │      │          │命            │      │拾月。未扣案之行動│
│    │        │（世紀旅│      │          │              │      │電話貳支（廠牌、型│
│    │        │社）    │      │          │              │      │號均不詳，搭配門號│
│    │        │        │      │          │              │      │000000000│
│    │        │        │      │          │              │      │七號、○九五四○九│
│    │        │        │      │          │              │      │九九○四號，不含Ｓ│
│    │        │        │      │          │              │      │ＩＭ卡）均沒收之，│
│    │        │        │      │          │              │      │如全部或一部不能沒│
│    │        │        │      │          │              │      │收時，追徵其價額或│
│    │        │        │      │          │              │      │以其財產抵償之。未│
│    │        │        │      │          │              │      │扣案販賣第二級毒品│
│    │        │        │      │          │              │      │所得新臺幣壹仟元沒│
│    │        │        │      │          │              │      │收，如全部或一部不│
│    │        │        │      │          │              │      │能沒收時，以其財產│
│    │        │        │      │          │              │      │抵償之。          │
├──┼────┼────┼───┼─────┼───────┼───┼─────────┤
│38  │99年4月 │臺東縣臺│謝于洛│0000000000│1000元，數量不│1000元│邱韋傑販賣第二級毒│
│    │15日下午│東市安慶│      │          │詳之甲基安非他│      │品，處有期徒刑年│
│    │3時24分 │街125號 │      │          │命            │      │拾月。未扣案之行動│
│    │許      │（世紀旅│      │          │              │      │電話貳支（廠牌、型│
│    │        │社）    │      │          │              │      │號均不詳，搭配門號│
│    │        │        │      │          │              │      │000000000│
│    │        │        │      │          │              │      │七號、○九五四○九│
│    │        │        │      │          │              │      │九九○四號，不含Ｓ│
│    │        │        │      │          │              │      │ＩＭ卡）均沒收之，│
│    │        │        │      │          │              │      │如全部或一部不能沒│
│    │        │        │      │          │              │      │收時，追徵其價額或│
│    │        │        │      │          │              │      │以其財產抵償之。未│
│    │        │        │      │          │              │      │扣案販賣第二級毒品│
│    │        │        │      │          │              │      │所得新臺幣壹仟元沒│
│    │        │        │      │          │              │      │收，如全部或一部不│
│    │        │        │      │          │              │      │能沒收時，以其財產│
│    │        │        │      │          │              │      │抵償之。          │
├──┼────┼────┼───┼─────┼───────┼───┼─────────┤
│39  │99年4月 │臺東縣臺│謝于洛│0000000000│1000元，數量不│1000元│邱韋傑販賣第二級毒│
│    │17日上午│東市安慶│      │          │詳之甲基安非他│      │品，處有期徒刑年│
│    │10時37分│街125號 │      │          │命            │      │拾月。未扣案之行動│
│    │許      │（世紀旅│      │          │              │      │電話貳支（廠牌、型│
│    │        │社）    │      │          │              │      │號均不詳，搭配門號│
│    │        │        │      │          │              │      │000000000│
│    │        │        │      │          │              │      │七號、○九五四○九│
│    │        │        │      │          │              │      │九九○四號，不含Ｓ│
│    │        │        │      │          │              │      │ＩＭ卡）均沒收之，│
│    │        │        │      │          │              │      │如全部或一部不能沒│
│    │        │        │      │          │              │      │收時，追徵其價額或│
│    │        │        │      │          │              │      │以其財產抵償之。未│
│    │        │        │      │          │              │      │扣案販賣第二級毒品│
│    │        │        │      │          │              │      │所得新臺幣壹仟元沒│
│    │        │        │      │          │              │      │收，如全部或一部不│
│    │        │        │      │          │              │      │能沒收時，以其財產│
│    │        │        │      │          │              │      │抵償之。          │
├──┼────┼────┼───┼─────┼───────┼───┼─────────┤
│40  │99年4月 │臺東縣臺│謝于洛│0000000000│1000元，數量不│1000元│邱韋傑販賣第二級毒│
│    │24日    │東市漢陽│      │          │詳之甲基安非他│      │品，處有期徒刑年│
│    │        │北路169 │      │          │命            │      │拾月。未扣案之行動│
│    │        │巷12弄2 │      │          │              │      │電話貳支（廠牌、型│
│    │        │號      │      │          │              │      │號均不詳，搭配門號│
│    │        │        │      │          │              │      │000000000│
│    │        │        │      │          │              │      │七號、○九五四○九│
│    │        │        │      │          │              │      │九九○四號，不含Ｓ│
│    │        │        │      │          │              │      │ＩＭ卡）均沒收之，│
│    │        │        │      │          │              │      │如全部或一部不能沒│
│    │        │        │      │          │              │      │收時，追徵其價額或│
│    │        │        │      │          │              │      │以其財產抵償之。未│
│    │        │        │      │          │              │      │扣案販賣第二級毒品│
│    │        │        │      │          │              │      │所得新臺幣壹仟元沒│
│    │        │        │      │          │              │      │收，如全部或一部不│
│    │        │        │      │          │              │      │能沒收時，以其財產│
│    │        │        │      │          │              │      │抵償之。          │
├──┼────┼────┼───┼─────┼───────┼───┼─────────┤
│41  │99年5月 │臺東縣臺│謝于洛│0000000000│1000元，數量不│1000元│邱韋傑販賣第二級毒│
│    │1日     │東市漢陽│      │          │詳之甲基安非他│      │品，處有期徒刑年│
│    │        │北路169 │      │          │命            │      │拾月。未扣案之行動│
│    │        │巷12弄2 │      │          │              │      │電話貳支（廠牌、型│
│    │        │號      │      │          │              │      │號均不詳，搭配門號│
│    │        │        │      │          │              │      │000000000│
│    │        │        │      │          │              │      │七號、○九五四○九│
│    │        │        │      │          │              │      │九九○四號，不含Ｓ│
│    │        │        │      │          │              │      │ＩＭ卡）均沒收之，│
│    │        │        │      │          │              │      │如全部或一部不能沒│
│    │        │        │      │          │              │      │收時，追徵其價額或│
│    │        │        │      │          │              │      │以其財產抵償之。未│
│    │        │        │      │          │              │      │扣案販賣第二級毒品│
│    │        │        │      │          │              │      │所得新臺幣壹仟元沒│
│    │        │        │      │          │              │      │收，如全部或一部不│
│    │        │        │      │          │              │      │能沒收時，以其財產│
│    │        │        │      │          │              │      │抵償之。          │
├──┼────┼────┼───┼─────┼───────┼───┼─────────┤
│42  │99年5月 │臺東縣臺│謝于洛│0000000000│1000元，數量不│1000元│邱韋傑販賣第二級毒│
│    │2日晚上 │東市漢陽│      │          │詳之甲基安非他│      │品，處有期徒刑年│
│    │10時30分│北路169 │      │          │命            │      │拾月。未扣案之行動│
│    │許      │巷12弄2 │      │          │              │      │電話貳支（廠牌、型│
│    │        │號      │      │          │              │      │號均不詳，搭配門號│
│    │        │        │      │          │              │      │000000000│
│    │        │        │      │          │              │      │七號、○九五四○九│
│    │        │        │      │          │              │      │九九○四號，不含Ｓ│
│    │        │        │      │          │              │      │ＩＭ卡）均沒收之，│
│    │        │        │      │          │              │      │如全部或一部不能沒│
│    │        │        │      │          │              │      │收時，追徵其價額或│
│    │        │        │      │          │              │      │以其財產抵償之。未│
│    │        │        │      │          │              │      │扣案販賣第二級毒品│
│    │        │        │      │          │              │      │所得新臺幣壹仟元沒│
│    │        │        │      │          │              │      │收，如全部或一部不│
│    │        │        │      │          │              │      │能沒收時，以其財產│
│    │        │        │      │          │              │      │抵償之。          │
├──┼────┼────┼───┼─────┼───────┼───┼─────────┤
│43  │99年5月 │臺東縣臺│謝于洛│0000000000│1000元，數量不│1000元│邱韋傑販賣第二級毒│
│    │4日     │東市安慶│      │          │詳之甲基安非他│      │品，處有期徒刑年│
│    │        │街125號 │      │          │命            │      │拾月。未扣案之行動│
│    │        │（世紀旅│      │          │              │      │電話貳支（廠牌、型│
│    │        │社）    │      │          │              │      │號均不詳，搭配門號│
│    │        │        │      │          │              │      │000000000│
│    │        │        │      │          │              │      │七號、○九五四○九│
│    │        │        │      │          │              │      │九九○四號，不含Ｓ│
│    │        │        │      │          │              │      │ＩＭ卡）均沒收之，│
│    │        │        │      │          │              │      │如全部或一部不能沒│
│    │        │        │      │          │              │      │收時，追徵其價額或│
│    │        │        │      │          │              │      │以其財產抵償之。未│
│    │        │        │      │          │              │      │扣案販賣第二級毒品│
│    │        │        │      │          │              │      │所得新臺幣壹仟元沒│
│    │        │        │      │          │              │      │收，如全部或一部不│
│    │        │        │      │          │              │      │能沒收時，以其財產│
│    │        │        │      │          │              │      │抵償之。          │
├──┼────┼────┼───┼─────┼───────┼───┼─────────┤
│44  │99年5月2│臺東縣臺│謝于洛│0000000000│700元，數量不 │700元 │邱韋傑販賣第二級毒│
│    │2日凌晨 │東市漢陽│      │          │詳之甲基安非他│      │品，處有期徒刑年│
│    │3時許   │北路169 │      │          │命            │      │玖月。未扣案之行動│
│    │        │巷12弄2 │      │          │              │      │電話貳支（廠牌、型│
│    │        │號      │      │          │              │      │號均不詳，搭配門號│
│    │        │        │      │          │              │      │000000000│
│    │        │        │      │          │              │      │七號、○九五四○九│
│    │        │        │      │          │              │      │九九○四號，不含Ｓ│
│    │        │        │      │          │              │      │ＩＭ卡）均沒收之，│
│    │        │        │      │          │              │      │如全部或一部不能沒│
│    │        │        │      │          │              │      │收時，追徵其價額或│
│    │        │        │      │          │              │      │以其財產抵償之。未│
│    │        │        │      │          │              │      │扣案販賣第二級毒品│
│    │        │        │      │          │              │      │所得新臺幣柒佰元沒│
│    │        │        │      │          │              │      │收，如全部或一部不│
│    │        │        │      │          │              │      │能沒收時，以其財產│
│    │        │        │      │          │              │      │抵償之。          │
├──┼────┼────┼───┼─────┼───────┼───┼─────────┤
│45  │99年4月 │臺東縣臺│王清輝│0000000000│1000元，數量不│1000元│邱韋傑販賣第二級毒│
│    │某日晚上│東市豐谷│      │          │詳之甲基安非他│      │品，處有期徒刑年│
│    │11 時許 │南路239 │      │          │命            │      │拾月。未扣案之行動│
│    │        │號附近  │      │          │              │      │電話貳支（廠牌、型│
│    │        │        │      │          │              │      │號均不詳，搭配門號│
│    │        │        │      │          │              │      │000000000│
│    │        │        │      │          │              │      │七號、○九五四○九│
│    │        │        │      │          │              │      │九九○四號，不含Ｓ│
│    │        │        │      │          │              │      │ＩＭ卡）均沒收之，│
│    │        │        │      │          │              │      │如全部或一部不能沒│
│    │        │        │      │          │              │      │收時，追徵其價額或│
│    │        │        │      │          │              │      │以其財產抵償之。未│
│    │        │        │      │          │              │      │扣案販賣第二級毒品│
│    │        │        │      │          │              │      │所得新臺幣壹仟元沒│
│    │        │        │      │          │              │      │收，如全部或一部不│
│    │        │        │      │          │              │      │能沒收時，以其財產│
│    │        │        │      │          │              │      │抵償之。          │
├──┼────┼────┼───┼─────┼───────┼───┼─────────┤
│46  │99年5月 │臺東縣臺│王清輝│0000000000│800元，數量不 │800元 │邱韋傑販賣第二級毒│
│    │6日晚上 │東市豐谷│      │          │詳之甲基安非他│      │品，處有期徒刑年│
│    │11 時許 │南路239 │      │          │命            │      │玖月。未扣案之行動│
│    │        │號附近  │      │          │              │      │電話貳支（廠牌、型│
│    │        │        │      │          │              │      │號均不詳，搭配門號│
│    │        │        │      │          │              │      │000000000│
│    │        │        │      │          │              │      │七號、○九五四○九│
│    │        │        │      │          │              │      │九九○四號，不含Ｓ│
│    │        │        │      │          │              │      │ＩＭ卡）均沒收之，│
│    │        │        │      │          │              │      │如全部或一部不能沒│
│    │        │        │      │          │              │      │收時，追徵其價額或│
│    │        │        │      │          │              │      │以其財產抵償之。未│
│    │        │        │      │          │              │      │扣案販賣第二級毒品│
│    │        │        │      │          │              │      │所得新臺幣捌佰元沒│
│    │        │        │      │          │              │      │收，如全部或一部不│
│    │        │        │      │          │              │      │能沒收時，以其財產│
│    │        │        │      │          │              │      │抵償之。          │
├──┼────┼────┼───┼─────┼───────┼───┼─────────┤
│47  │99年4月 │臺東縣臺│林忠捷│0000000000│1000元，數量不│1000元│邱韋傑販賣第二級毒│
│    │13日    │東市漢陽│      │          │詳之甲基安非他│      │品，處有期徒刑年│
│    │        │北路169 │      │          │命            │      │拾月。未扣案之行動│
│    │        │巷12弄2 │      │          │              │      │電話貳支（廠牌、型│
│    │        │號      │      │          │              │      │號均不詳，搭配門號│
│    │        │        │      │          │              │      │000000000│
│    │        │        │      │          │              │      │七號、○九五四○九│
│    │        │        │      │          │              │      │九九○四號，不含Ｓ│
│    │        │        │      │          │              │      │ＩＭ卡）均沒收之，│
│    │        │        │      │          │              │      │如全部或一部不能沒│
│    │        │        │      │          │              │      │收時，追徵其價額或│
│    │        │        │      │          │              │      │以其財產抵償之。未│
│    │        │        │      │          │              │      │扣案販賣第二級毒品│
│    │        │        │      │          │              │      │所得新臺幣壹仟元沒│
│    │        │        │      │          │              │      │收，如全部或一部不│
│    │        │        │      │          │              │      │能沒收時，以其財產│
│    │        │        │      │          │              │      │抵償之。          │
├──┼────┼────┼───┼─────┼───────┼───┼─────────┤
│48  │99年2月 │臺東縣臺│林雅各│0000000000│500元，數量不 │500元 │邱韋傑販賣第二級毒│
│    │中旬某日│東市漢陽│      │          │詳之甲基安非他│      │品，處有期徒刑年│
│    │晚上10時│北路169 │      │          │命            │      │捌月。未扣案之行動│
│    │許      │巷12弄2 │      │          │              │      │電話貳支（廠牌、型│
│    │        │號      │      │          │              │      │號均不詳，搭配門號│
│    │        │        │      │          │              │      │000000000│
│    │        │        │      │          │              │      │七號、○九五四○九│
│    │        │        │      │          │              │      │九九○四號，不含Ｓ│
│    │        │        │      │          │              │      │ＩＭ卡）均沒收之，│
│    │        │        │      │          │              │      │如全部或一部不能沒│
│    │        │        │      │          │              │      │收時，追徵其價額或│
│    │        │        │      │          │              │      │以其財產抵償之。未│
│    │        │        │      │          │              │      │扣案販賣第二級毒品│
│    │        │        │      │          │              │      │所得新臺幣伍佰元沒│
│    │        │        │      │          │              │      │收，如全部或一部不│
│    │        │        │      │          │              │      │能沒收時，以其財產│
│    │        │        │      │          │              │      │抵償之。          │
├──┼────┼────┼───┼─────┼───────┼───┼─────────┤
│49  │99年2月 │臺東縣臺│林雅各│0000000000│500元，數量不 │500元 │邱韋傑販賣第二級毒│
│    │中旬某日│東市漢陽│      │          │詳之甲基安非他│      │品，處有期徒刑年│
│    │晚上11時│北路169 │      │          │命            │      │捌月。未扣案之行動│
│    │許      │巷12弄2 │      │          │              │      │電話貳支（廠牌、型│
│    │        │號      │      │          │              │      │號均不詳，搭配門號│
│    │        │        │      │          │              │      │000000000│
│    │        │        │      │          │              │      │七號、○九五四○九│
│    │        │        │      │          │              │      │九九○四號，不含Ｓ│
│    │        │        │      │          │              │      │ＩＭ卡）均沒收之，│
│    │        │        │      │          │              │      │如全部或一部不能沒│
│    │        │        │      │          │              │      │收時，追徵其價額或│
│    │        │        │      │          │              │      │以其財產抵償之。未│
│    │        │        │      │          │              │      │扣案販賣第二級毒品│
│    │        │        │      │          │              │      │所得新臺幣伍佰元沒│
│    │        │        │      │          │              │      │收，如全部或一部不│
│    │        │        │      │          │              │      │能沒收時，以其財產│
│    │        │        │      │          │              │      │抵償之。          │
├──┼────┼────┼───┼─────┼───────┼───┼─────────┤
│50  │99年3月 │臺東縣臺│林雅各│0000000000│500元，數量不 │500元 │邱韋傑販賣第二級毒│
│    │初某日下│東市漢陽│      │          │詳之甲基安非他│      │品，處有期徒刑年│
│    │午4時許 │北路169 │      │          │命            │      │捌月。未扣案之行動│
│    │        │巷12弄2 │      │          │              │      │電話貳支（廠牌、型│
│    │        │號      │      │          │              │      │號均不詳，搭配門號│
│    │        │        │      │          │              │      │000000000│
│    │        │        │      │          │              │      │七號、○九五四○九│
│    │        │        │      │          │              │      │九九○四號，不含Ｓ│
│    │        │        │      │          │              │      │ＩＭ卡）均沒收之，│
│    │        │        │      │          │              │      │如全部或一部不能沒│
│    │        │        │      │          │              │      │收時，追徵其價額或│
│    │        │        │      │          │              │      │以其財產抵償之。未│
│    │        │        │      │          │              │      │扣案販賣第二級毒品│
│    │        │        │      │          │              │      │所得新臺幣伍佰元沒│
│    │        │        │      │          │              │      │收，如全部或一部不│
│    │        │        │      │          │              │      │能沒收時，以其財產│
│    │        │        │      │          │              │      │抵償之。          │
├──┼────┼────┼───┼─────┼───────┼───┼─────────┤
│51  │99年3月 │臺東縣臺│林雅各│0000000000│500元，數量不 │500元 │邱韋傑販賣第二級毒│
│    │中旬某日│東市漢陽│      │          │詳之甲基安非他│      │品，處有期徒刑年│
│    │晚上9時 │北路169 │      │          │命            │      │捌月。未扣案之行動│
│    │許      │巷12弄2 │      │          │              │      │電話貳支（廠牌、型│
│    │        │號      │      │          │              │      │號均不詳，搭配門號│
│    │        │        │      │          │              │      │000000000│
│    │        │        │      │          │              │      │七號、○九五四○九│
│    │        │        │      │          │              │      │九九○四號，不含Ｓ│
│    │        │        │      │          │              │      │ＩＭ卡）均沒收之，│
│    │        │        │      │          │              │      │如全部或一部不能沒│
│    │        │        │      │          │              │      │收時，追徵其價額或│
│    │        │        │      │          │              │      │以其財產抵償之。未│
│    │        │        │      │          │              │      │扣案販賣第二級毒品│
│    │        │        │      │          │              │      │所得新臺幣伍佰元沒│
│    │        │        │      │          │              │      │收，如全部或一部不│
│    │        │        │      │          │              │      │能沒收時，以其財產│
│    │        │        │      │          │              │      │抵償之。          │
└──┴────┴────┴───┴─────┴───────┴───┴─────────┘
 附表二
┌──┬────┬────┬───┬─────┬───────┬─────────────┐
│編號│轉讓時間│轉讓地點│轉讓對│使用之行動│轉讓數量、種類│所犯罪名及刑度            │
│    │（民國）│        │象    │電話號碼  │              │                          │
│    │        │        │      │          │              │                          │
│    │        │        │      │          │              │                          │
├──┼────┼────┼───┼─────┼───────┼─────────────┤
│1   │99年4月 │臺東縣臺│林文彥│0000000000│約1克之甲基安 │邱韋傑明知為禁藥而轉讓，處│
│    │25日下午│東市漢陽│      │          │非他命        │有期徒刑肆月。未扣案之行動│
│    │5時許   │北路169 │      │          │              │電話壹支（廠牌、型號均不詳│
│    │        │巷12弄2 │      │          │              │，搭配門號00000000│
│    │        │號      │      │          │              │四七號，不含ＳＩＭ卡）沒收│
│    │        │        │      │          │              │之。                      │
│    │        │        │      │          │              │                          │
│    │        │        │      │          │              │                          │
└──┴────┴────┴───┴─────┴───────┴─────────────┘

司法院資訊處製作；財團法人民間司法改革基金會備份。
